【裁判字號】    95,易,2589
【裁判日期】    970715
【裁判案由】    竊盜
【裁判全文】
臺灣高雄地方法院刑事判決              95年度易字第2589號
公  訴  人  臺灣高雄地方法院檢察署檢察官
被      告  丙○○
                    （現於臺灣高雄第二監獄另案執行）
            乙○○
上列被告等因竊盜案件，經檢察官提起公訴（95年度偵字第3012
9 號），本院判決如下：
    主  文
丙○○共同犯竊盜罪，累犯，處有期徒刑陸月，如易科罰金，以
新臺幣壹仟元折算壹日；減為有期徒刑參月，如易科罰金，以新
臺幣壹仟元折算壹日。
乙○○共同犯竊盜罪，累犯，處有期徒刑陸月，如易科罰金，以
新臺幣壹仟元折算壹日；減為有期徒刑參月，如易科罰金，以新
臺幣壹仟元折算壹日。
    事  實
一、丙○○曾因犯竊盜罪，經本院以94年度簡字第2475號判處有
    期徒刑4 月，甫於民國95年1 月29日縮刑期滿執行完畢；乙○○曾因犯竊盜罪，經本院以94年度簡字第1121號判處有期
    徒刑3 月確定，甫於95年1 月12日縮刑期滿執行完畢。詎丙○○、乙○○二人均不知悔改，共同基於意圖為自己不法所
    有之犯意聯絡，於95年10月28日上午11時許，共同駕駛乙○○所有之車牌VQ-6776 號自小貨車，前往高雄縣美濃鎮○○
    路○ 段595 巷5 號「開王府神壇」處，徒手竊取甲○○所管
    理放置在一旁並未丟棄，書有「中壇元帥宮風調雨順陳良清
    蘇智森敬獻」字樣之銅製香爐1 個，得手後將該銅製香爐載
    運至高雄縣美濃鎮○○路○ 段32巷2 號丙○○住處，由丙○○將上開香爐上之「中壇元帥宮風調雨順陳良清蘇智森敬獻
    」等17個字樣，以鐵鎚及美工刀予以拆卸刮除，再於當日下
    午2 時許，將拆除字體後之上開銅製香爐，載往屏東縣里港
    鄉○○村○○路1 號「和三資源回收場」出售，得款新臺幣
    （下同）4000元。嗣於同日下午2 時30分許，在屏東縣里港
    鄉○○路與台三線省道路口處經警攔檢而循線查悉上情，並
    在丙○○住處後方舊厝廚灶上扣得前開拆卸刮除之銅製字體
    17只及鐵鎚3 支、美工刀2 支。
二、案經高雄縣政府警察局六龜分局報告臺灣高雄地方法院檢察
    署檢察官偵查起訴。
    理  由
壹、程序方面：
一、按除被告所犯為死刑、無期徒刑、最輕本刑為3 年以上有期
    徒刑之罪或高等法院管轄第一審案件者外，於法院行準備程
    序進行中，被告先就被訴事實為有罪之陳述時，審判長得告
    知被告簡式審判程序之旨，並聽取當事人、代理人、辯護人
    及輔佐人之意見後，裁定進行簡式審判程序；且受命法官行
    準備程序，與法院或審判長有同一之權限；又簡式審判程序
    之證據調查，不受刑事訴訟法第159 條第1 項、第161 條之
    2 、第161 條之3 、第163 條之1 及第164 條至第170 條規
    定之限制，刑事訴訟法第273 條之1 第1 項、第279 條第2
    項前段、第273 條之2 分別定有明文。
二、查本案被告丙○○等二人所犯為死刑、無期徒刑、最輕本刑
    為3 年以上有期徒刑以外之罪，且非高等法院管轄第一審之
    案件，且渠等於準備程序就前揭被訴事實均為有罪之陳述，
    經受命法官告知簡式審判程序之旨，並聽取當事人之意見後
    ，本院認無不得或不宜改依簡式審判程序進行之處，爰依刑
    事訴訟法第273 條之1 第1 項、第284 條之1 之規定，裁定
    本案由受命法官獨任進行簡式審判程序，合先敘明。
貳、實體方面：
一、上揭事實，業據被告丙○○、乙○○於本院審理時均坦承不
    諱（本院卷第81頁、第98頁、第126 頁），並經證人即被害
    人甲○○於警詢、偵查中，及證人即和三資源回收場負責人
    何麗卿於警詢中分別證述明確（偵卷第24頁至第26頁、第86
    頁至87頁、第27頁至28頁），且有六龜分局95年10月28日職
    務報告書（偵卷第29頁）、高雄縣政府警察局扣押筆錄暨扣
    押物品目錄表（偵卷第30至32頁）、贓物認領保管收據（偵
    卷第33頁）、現場採證照片11張（偵卷第41頁至46頁）在卷
    可參、並有鐵鎚3 支、美工刀2 支扣案可憑，且被告二人彼
    此所供，亦互核相符，足認被告二人之自白與事實相符，堪
    可採為論罪科刑之依據。是本件事證明確，被告二人前揭竊
    盜犯行，實堪認定，應依法論科。
二、核被告丙○○、乙○○所為，均係犯刑法第320 條第1 項竊
    盜罪。被告二人彼此間有犯意聯絡與行為分擔，應論以共同
    正犯。又被告丙○○曾因犯竊盜罪，經本院以94年度簡字第
    2475號判處有期徒刑4 月，並於95年1 月29日縮刑期滿執行
    完畢；被告乙○○曾因犯竊盜罪，經本院以94年度簡字第11
    21號判處有期徒刑3 月確定，並於95年1 月12日縮刑期滿執
    行完畢各節，有臺灣高雄地方法院檢察署刑案資料查註紀錄
    表及臺灣高等法院被告前案紀錄表各1 份附卷可憑。是被告
    二人受徒刑執行完畢後，5 年內故意再犯本案有期徒刑以上
    之罪，均為累犯，各應依刑法第47條第1 項規定加重其刑。
    爰審酌被告二人竊取他人財物，不僅造成被害人財產權損失
    ，亦嚴重破壞社會良善風氣，且其二人均有多次竊盜前科，
    素行不佳；惟念其二人犯後均坦承犯行，犯罪之所得非高，
    且所得之銅製香爐及4000元均已分別歸還被害人甲○○及和
    三資源回收場負責人何麗卿，及被告丙○○為國中畢業、入
    監前為司機、經濟狀況尚可，被告乙○○為高職畢業、目前
    無業、屬中低收入戶，並其二人犯罪之動機、手段等一切情
    狀，分別量處如主文所示之刑，並諭知易科罰金之折算標準
    。又被告二人共同犯上開竊盜罪之時間，在96年4 月24日之
    前，且無中華民國九十六年罪犯減刑條例第3 條所列不得減
    刑之事由，應均予減輕其宣告刑二分之一，並諭知易科罰金
    之折算標準。另扣案之鐵鎚3 支、美工刀2 支，均為被告丙○○所有，係用於拆卸刮除所竊銅製香爐上之「中壇元帥宮
    風調雨順陳良清蘇智森敬獻」等17個字樣，經被告丙○○供
    明在卷，故上開各物僅為被告丙○○於竊盜既遂後用於處分
    贓物之工具，而非犯本案竊盜罪所用之物，爰不予宣告沒收
    ，附此敘明。
據上論斷，應依刑事訴訟法第273 條之1 第1 項、第299 條第1
項前段，刑法第320 條第1 項、第28條、第47條第1 項、第41條
第1 項前段，中華民國九十六年罪犯減刑條例第2 條第1 項第3
款、第7 條，判決如主文。
本案經檢察官丁○○到庭執行職務。
中    華    民    國    97    年    7     月    15    日
                  刑事第十三庭  法  官  楊國煜
以上正本證明與原本無異。
如不服本判決應於收受本判決後10日內向本院提出上訴書狀，並
應敘述具體理由，如未敘述上訴理由者，應於上訴期間屆滿後20
日內補提理由書狀於本院（均須按他造當事人之人數附繕本）「
切勿逕送上級法院」。
中    華    民    國    97    年    7     月    15    日
                                書記官  李憶如
附錄本案論罪法條：
中華民國刑法第320 條第1 項：
意圖為自己或第三人不法之所有，而竊取他人之動產者，為竊盜
罪，處5 年以下有期徒刑、拘役或5 百元以下罰金。


司法院資訊處製作；財團法人民間司法改革基金會備份。
